<!DOCTYPE html PUBLIC "-//W3C//DTD XHTML 1.0 Transitional//EN" "http://www.w3.org/TR/xhtml1/DTD/xhtml1-transitional.dtd">
<html xmlns="http://www.w3.org/1999/xhtml">
<head>
	<meta http-equiv="Content-Type" content="text/html; charset=iso-8859-1" />
	<title>Ymmärrä suomea</title>
	<style type="text/css" media="all">@import "css/styles.css";</style>
	<script type="text/javascript" src="swfobject.js"></script>
</head>
<body class="font-medium">
	<div id="main-wrapper">
		<div id="topbar"></div>
		<div id="main-menu">
			<table cellspacing="0" cellpadding="0" border="0" class="add-links"><tr>
				<td class="item"><img class="raquo" src="i/raquo.gif" alt="" height="7" width="4" /><a href="/ymmarra/index.php?moduli=sanakirja">Sanakirja</a></td>
				<td class="item"><img class="raquo" src="i/raquo.gif" alt="" height="7" width="4" /><a href="/ymmarra/index.php?moduli=verbit">Verbiluettelo</a></td>
				<td class="item"><img class="raquo" src="i/raquo.gif" alt="" height="7" width="4" /><a href="/ymmarra/index.php?moduli=kielioppi">Kielioppi</a></td>
			</tr></table>
			<table cellspacing="0" cellpadding="0" border="0"><tr>
				<td class="item"><img class="raquo" src="i/raquo.gif" alt="" height="7" width="4" /><a href="/ymmarra/index.php">Etusivu</a></td>
				<td class="item"><img class="raquo" src="i/raquo.gif" alt="" height="7" width="4" /><a href="/ymmarra/index.php?moduli=tekstit">Lukutekstit</a></td>
			</tr></table>
		</div>
		<div id="content">
			<table cellspacing="0" cellpadding="0" border="0" id="content-wrapper"><tr>
				<td>
					<div id="left-menu">
												<div class="header-verb"><span>Verbit</span></div>
						<div class="menu">
								<div class="init"><a href="/ymmarra/index.php?moduli=verbit&kirjain=a">A</a></div>
								<div class="init"><a href="/ymmarra/index.php?moduli=verbit&kirjain=e">E</a></div>
								<div class="init"><a href="/ymmarra/index.php?moduli=verbit&kirjain=h">H</a></div>
								<div class="init"><a href="/ymmarra/index.php?moduli=verbit&kirjain=i">I</a></div>
								<div class="init"><a href="/ymmarra/index.php?moduli=verbit&kirjain=j">J</a></div>
								<div class="init"><a href="/ymmarra/index.php?moduli=verbit&kirjain=k">K</a></div>
								<div class="init"><a href="/ymmarra/index.php?moduli=verbit&kirjain=l">L</a></div>
								<div class="init"><a href="/ymmarra/index.php?moduli=verbit&kirjain=m">M</a></div>
								<div class="init"><a href="/ymmarra/index.php?moduli=verbit&kirjain=n">N</a></div>
								<div class="init"><a href="/ymmarra/index.php?moduli=verbit&kirjain=o">O</a></div>
								<div class="init"><a href="/ymmarra/index.php?moduli=verbit&kirjain=p">P</a></div>
								<div class="init"><a href="/ymmarra/index.php?moduli=verbit&kirjain=r">R</a></div>
								<div class="init"><a href="/ymmarra/index.php?moduli=verbit&kirjain=s">S</a></div>
								<div class="init"><a href="/ymmarra/index.php?moduli=verbit&kirjain=t">T</a></div>
								<div class="init"><a href="/ymmarra/index.php?moduli=verbit&kirjain=u">U</a></div>
								<div class="init"><a href="/ymmarra/index.php?moduli=verbit&kirjain=v">V</a></div>
								<div class="init"><a href="/ymmarra/index.php?moduli=verbit&kirjain=y">Y</a></div>
								<div class="init"><a href="/ymmarra/index.php?moduli=verbit&kirjain=Ä">Ä</a></div>
						</div>					</div>
				</td>
				<td>
					<div id="main-content">
						<div id="path">
							<a href=".">Etusivu</a> &gt; <a href="/ymmarra/index.php?moduli=verbit&kirjain=S">S</a>						</div>
													<h1>SULKEA</h1>
						<table cellspacing="0" cellpadding="0" border="0">
							<tr>
								<td colspan="2" style="padding-bottom:10px;"><strong>Aktiivin indikatiivi</strong></td>
							</tr>
							<tr>
								<td><pre>PREESENS                   
minä      suljen           
sinä      suljet           
hän       sulkee           
me        suljemme         
te        suljette         
he        sulkevat         
 
PASSIIVI
          suljetaan        

IMPERFEKTI                 
         suljin            
         suljit            
         sulki             
         suljimme          
         suljitte          
         sulkivat          

PASSIIVI
         suljettiin        

PERFEKTI
olen     sulkenut          
olet     sulkenut          
on       sulkenut          
olemme   sulkeneet         
olette   sulkeneet         
ovat     sulkeneet         

PASSIIVI
on       suljettu          

PLUSKVAMPERFEKTI
olin     sulkenut          
olit     sulkenut          
oli      sulkenut          
olimme   sulkeneet         
olitte   sulkeneet         
olivat   sulkeneet         

PASSIIVI
oli      suljettu          
</pre></td>
								<td>&nbsp;&nbsp;&nbsp;</td>
								<td><pre>  KIELTOMUOTO
  en        sulje
  et        sulje
  ei        sulje
  emme      sulje
  ette      sulje
  eivät     sulje


  ei        suljeta

   
  en        sulkenut
  et        sulkenut
  ei        sulkenut
  emme      sulkeneet
  ette      sulkeneet
  eivät     sulkeneet


  ei        suljettu


  en      ole sulkenut
  et      ole sulkenut
  ei      ole sulkenut
  emme    ole sulkeneet
  ette    ole sulkeneet
  eivät   ole sulkeneet


   ei      ole suljettu


  en    ollut  sulkenut
  et    ollut  sulkenut
  ei    ollut  sulkenut
  emme  olleet sulkeneet
  ette  olleet sulkeneet
  eivät olleet sulkeneet


   ei    ollut  suljettu
</pre></td>
							</tr>
						</table>
						<table cellspacing="0" cellpadding="0" border="0">
							<tr>
								<td colspan="2" style="padding-bottom:10px;"><strong>Aktiivin konditionaali</strong></td>
							</tr>
							<tr>
								<td><pre>PREESENS
minä     sulkisin          
sinä     sulkisit          
hän      sulkisi           
me       sulkisimme        
te       sulkisitte        
he       sulkisivat        

PASSIIVI
         suljettaisiin     

PERFEKTI
olisin   sulkenut          
olisit   sulkenut          
olisi    sulkenut          
olisimme sulkeneet         
olisitte sulkeneet         
olisivat sulkeneet         

PASSIIVI
olisi    suljettu          
</pre></td>
								<td>&nbsp;&nbsp;&nbsp;</td>
								<td><pre> 
 en          sulkisi
 et          sulkisi
 ei          sulkisi
 emme        sulkisi
 ette        sulkisi
 eivät       sulkisi


  ei          suljettaisi


  en olisi    sulkenut
  et olisi    sulkenut
  ei olisi    sulkenut
  emme olisi  sulkeneet
  ette olisi  sulkeneet
  eivät olisi sulkeneet


   ei olisi    suljettu
</pre></td>
							</tr>
						</table>
						<table cellspacing="0" cellpadding="0" border="0">
							<tr>
								<td colspan="2" style="padding-bottom:10px;"><strong>Aktiivin potentiaali</strong></td>
							</tr>
							<tr>
								<td><pre>PREESENS
minä     sulkenen          
sinä     sulkenet          
hän      sulkenee          
me       sulkenemme        
te       sulkenette        
he       sulkenevat        

PASSIIVI
         suljettaneen      

PERFEKTI
lienen   sulkenut          
lienet   sulkenut          
lienee   sulkenut          
lienemme sulkeneet         
lienette sulkeneet         
lienevät sulkeneet         

PASSIIVI
lienee   suljettu          
</pre></td>
								<td>&nbsp;&nbsp;&nbsp;</td>
								<td><pre> 
  en          sulkene
  et          sulkene
  ei          sulkene
  emme        sulkene
  ette        sulkene
  eivät       sulkene


   ei          suljettane


  en    liene sulkenut
  et    liene sulkenut
  ei    liene sulkenut
  emme  liene sulkeneet
  ette  liene sulkeneet
  eivät liene sulkeneet


   ei    liene suljettu
</pre></td>
							</tr>
						</table>
						<table cellspacing="0" cellpadding="0" border="0">
							<tr>
								<td colspan="2" style="padding-bottom:10px;"><strong>Aktiivin imperatiivi</strong></td>
							</tr>
							<tr>
								<td><pre>PREESENS

(sinä)   sulje             
(hän)    sulkekoon         
(me)     sulkekaamme       
(te)     sulkekaa          
(he)     sulkekoot         

PASSIIVI
         suljettakoon      

PERFEKTI

ole      sulkenut          
olkoon   sulkenut          
olkaamme sulkeneet         
olkaa    sulkeneet         
olkoot   sulkeneet         

PASSIIVI

olkoon   suljettu          
</pre></td>
								<td>&nbsp;&nbsp;&nbsp;</td>
								<td><pre> 

  älä         sulje   
  älköön      sulkeko
  älkäämme    sulkeko
  älkää       sulkeko
  älkööt      sulkeko


  älköön      suljettako



  älä ole       sulkenut
  älköön olko   sulkenut
  älkäämme olko sulkeneet
  älkää olko    sulkeneet
  älkööt olko   sulkeneet



  älköön olko   suljettu
</pre></td>
							</tr>
						</table>
						<table cellspacing="0" cellpadding="0" border="0">
							<tr>
								<td colspan="2" style="padding-bottom:10px;"><strong>Verbin nominaalimuodot</strong></td>
							</tr>
							<tr>
								<td><pre>I INFINITIIVI              

Lyhyempi muoto:            
         sulkea            

Pitempi muoto:             
         sulkeakseni       
         sulkeaksesi
         sulkeakseen
         sulkeaksemme
         sulkeaksenne
         sulkeakseen
 
III  INFINITIIVI           

inessiivi    sulkemassa    
elatiivi     sulkemasta    
illatiivi    sulkemaan     
adessiivi    sulkemalla
abessiivi    sulkematta    
instruktiivi sulkeman      
                           
Passiivi
instruktiivi suljettaman   
                           
                           
</pre></td>
								<td>&nbsp;&nbsp;&nbsp;</td>
								<td><pre> II INFINITIIVI

 inessiivi    sulkiessa
 instruktiivi sulkien

 Passiivi
 inessiivi    suljettaessa






   IV INFINITIIVI

   nominatiivi  sulkeminen
   partitiivi   sulkemista
 

   I PARTISIIPPI
   aktiivi      sulkeva
   passiivi     suljettava

   II PARTISIIPPI
   aktiivi      sulkenut
   passiivi     suljettu
</pre></td>
							</tr>
						</table>

					</div>
				</td>
			</tr></table>		</div>
		<div id="footer"><a href="http://www.oph.fi/"><img src="i/oph_logo_ymmarrasuomea.gif" width="157" height="35" alt="OPH" /></a></div>
	</div>
</body>
</html>
